【裁判字號】    92,交抗,692
【裁判日期】    920708
【裁判案由】    違反道路交通管理處罰條例
【裁判全文】
臺灣高等法院交通事件裁定                        九十二年度交抗字第六九二號
    抗  告  人  甲 ○ ○
    即受處分人
右抗告人因違反道路交通管理處罰條例案件，不服臺灣基隆地方法院，中華民國九十
二年四月十五日所為裁定（九十二年度交聲字第六二號），提起抗告，本院裁定如左
：
    主  文
抗告駁回。
    理  由
一、按汽車駕駛人，行經有燈光號誌管制之交岔路口闖紅燈者，處新臺幣一千八百元
    以上五千四百元以下罰鍰；又汽車駕駛人，有上開違規事由者，記違規點數三點
    ，道路交通管理處罰條例第五十三條、第六十三條第一項分別定有明文。
二、抗告意旨略以：依據道路交通管理處罰條例第五十三條規定，駕車行經有燈光號
    誌管制之交岔路口闖紅燈之解釋，所謂交岔路口闖紅燈者，要在有交岔路口馬路
    ，有闖越交岔路口始符規定，抗告人即受處分人甲○○遭警拍照逕行舉發之違規
    情事與此不符，依警方提出之二幀照片所示，可明顯看出抗告人在行經該交岔路
    口時確有踩煞車，警方認抗告人有在該交岔路口闖越紅燈之事實，理應負舉証責
    任，始能依法舉發裁罰，然抗告人僅係逾越交岔路口停止線，並無闖越紅燈之事
    實，原裁定依舉發機關之舉發內容，逕自駁回抗告人在原法院之聲明異議，自有
    未當，為此爰提起本件抗告云云。
三、經查：本件抗告人即受處分人甲○○，於民國（下同）九十二年一月二十三日晚
    上十一時十六分許，駕駛二Ｍ─一九八號營業小客車，行經桃園縣龜山鄉○○路
    ○段四二二巷設有燈光號誌之交岔路口時，因違規闖越紅燈，為警拍照，逕自舉
    發送罰之事實，業據桃園縣警察局函述綦詳，有該局九十二年三月十日桃警交字
    第０九二００三一九五七號函影本乙份在卷可稽，復有桃園縣警察局舉發違反道
    路交通管理事件通知單影本乙份、交通部公路總局台北區監理所基隆監理站違反
    道路交通管理事件裁決書各乙份在卷可憑，且依舉發機關所提出之抗告人違規闖
    越紅燈之照片所示，第一張照片拍攝時，抗告人所駕駛之營業小客車適行經該交
    岔路口之停止線與人行穿越道之間，第二張照片拍攝時，抗告人所駕駛之營業小
    客車則已逾越人行穿越道，行至該交岔路口之中間，有照片二幀附卷可參，顯見
    抗告人當時駕駛二Ｍ─一九八號營業小客車，行經前揭交岔路口時，其營業小客
    車係屬動態往前行駛，並非如抗告人所辯其所駕駛之營業小客車僅係逾越道路停
    止線，即煞車停於該道路停止線前之違規而已，其非惟逾越道路停止線，更且前
    往闖越人行穿越道直至交岔路口中間處，仍遭拍照舉發，足徵抗告人所辯其僅有
    逾越道路停止線云云，與事實不符，殊難採信。
四、原審以抗告人在原審異議所陳，係在規避道路交通管理處罰條例對交岔路口「闖
    紅燈」之較高處罰，祈依以較低處罰規定之「紅燈逾越道路停止線停車」（即道
    路交通安全規則第一百零二條第一項第十二款」受罰，認原裁決機關依道路交通
    管理處罰條例第五十三條第一項、第六十三條第一項規定，裁處抗告人罰鍰新臺
    幣二千七百元，並記違規點數三點，並無不當，以抗告人在原法院之聲明異議為
    無理由，而駁回抗告人在原法院之異議，依法洵無不合，抗告人在本院仍執陳詞
    ，認其駕駛之營業小客車，在逾越道路停止線後即已煞停，並未闖越紅燈，即非
    為有理由，應駁回其抗告。
五、據上論斷，應依道路交通案件處理辦法第二十六條，道路交通管理處罰條例第八
    十九條，刑事訴訟法第四百十二條，裁定如主文。
中      華      民      國    九十二    年      七      月      八      日
                              臺灣高等法院交通法庭
                                  審判長法  官  許  增  男
                                        法  官  周  煙  平
                                        法  官  黃  鴻  昌
右正本證明與原本無異。
不得再抗告。
                                        書記官  黃  千  鶴
中      華      民      國    九十二    年      七      月      十      日


司法院資訊處製作；財團法人民間司法改革基金會備份。
